---
title: "Levantamento Obras Estaduais"
author: "Jessica Voigt"
date: "15 de junho de 2018"
output: html_document

---

```{r, echo = FALSE}
options(knitr.table.format = 'markdown')
```


Esse é um documento para dar início a campanha do projeto TDP para fiscalização de obras estaduais de escolas e creches financiadas pelo FNDE em todo o Brasil.    


##### **Panorama das obras estaduais de escolas e creches financiadas pelo FNDE**

```{r, echo=F, eval=TRUE, warning=FALSE, message=FALSE}
# dados simec 15/06/2018

library(dplyr)
library(janitor)
library(knitr)
library(kableExtra)
library(lubridate)

`%notin%` = function(x,y) !(x %in% y)
# tutorial de kableExtra https://cran.r-project.org/web/packages/kableExtra/vignettes/awesome_table_in_html.html

# obras <- read.csv(url("http://simec.mec.gov.br/painelObras/download.php"), sep=";")
# save(obras, file="obras.15062018.Rdata")

load("obras.15062018.Rdata")
obras[obras == ""] <- NA
obras1 <- obras %>%
  clean_names()

not_project<- c("COBERTURA DE QUADRA ESCOLAR - PROJETO PRÓPRIO",
                "COBERTURA DE QUADRA ESCOLAR GRANDE - PROJETO FNDE",
                "COBERTURA DE QUADRA ESCOLAR PEQUENA - PROJETO FNDE",
                "QUADRA ESCOLAR COBERTA - PROJETO PRÓPRIO ",
                "QUADRA ESCOLAR COBERTA COM VESTIÁRIO- PROJETO FNDE",
                "Reforma",
                "QUADRA ESCOLAR COBERTA - PROJETO PRÓPRIO",
                "Ampliação")

obras1 %>%
  filter(rede_de_ensino_publico == "Estadual",
         tipo_do_projeto %notin% not_project) %>%
  group_by(situacao) %>%
  summarise(obras = n()) %>%
  arrange(desc(obras)) %>%
  mutate(perc = paste0((round(obras/sum(obras), 4) * 100), "%")) %>%
  adorn_totals("row") %>% 
  kable(col.names=c("Situação","Qtde Obras", "Percentual"), align="cr", 
        format = "markdown") %>%
  kable_styling(bootstrap_options = c("striped", "hover", "condensed", "responsive"))

```

  

##### **Obras a ser entregues e cobertuda do TDP**

```{r, echo=F, eval=TRUE, warning=FALSE, message=FALSE}

load("capitais_uf.Rdata")
load("obras_tdp.Rdata") # planilha google com obras que upamos no tdp

## !! Preciso inserir as obras do governo do Ceará que eu já tenho. Elas não foram pedidas na leva a Júlia. 

obras_est_tdp <- obras_tdp %>%
  filter(municipio == "Gov Estado") %>%
  group_by(uf) %>%
  summarise(obras_tdp = n())

# obras a ser entregues:

obras1 %>%
  filter(rede_de_ensino_publico == "Estadual",
         situacao != "Concluída",
         situacao != "Obra Cancelada",
         tipo_do_projeto %notin% not_project) %>%
  group_by(uf) %>%
  summarise(obras = n()) %>%
  arrange(desc(obras)) %>%
  left_join(obras_est_tdp, by = "uf") %>%
  adorn_totals("row") %>% 
  mutate(obras_tdp = ifelse(is.na(obras_tdp), 0, obras_tdp),
           perc_cobertura = paste0((round((obras_tdp / obras),2)*100), "%")) %>%
  kable(col.names=c("UF", "Obras a ser entregues", "Obras no Tá de Pé", "% Cobertura"), align="cr") %>%
  kable_styling(bootstrap_options = c("striped", "hover", "condensed", "responsive"))


```

  
### Atraso e paralização  

Para estipular o atraso, nós utilizamos o tempo de execução dos projetos-padrão obtidos pelo FNDE e, para aquelas obras que não existem tempo-padrão de execução, utilizamos como tempo de execução dois anos que era, segundo os engenheiros que consultamos, o tempo máximo de execução de projetos com essas características. Portanto temos:  


##### **Tempo de execução-padrão dos projetos**
```{r, echo=F, eval=TRUE, warning=FALSE, message=FALSE}
# Criando um data.frame com o tempo de execução de cada projeto (terminar)
tempo_projeto <- data.frame(tipo_do_projeto = c("Escola de Educação Infantil Tipo B",
                                                "Escola de Educação Infantil Tipo C",
                                                "MI - Escola de Educação Infantil Tipo B",
                                                "MI - Escola de Educação Infantil Tipo C",
                                                "Espaço Educativo - 12 Salas",
                                                "Espaço Educativo - 01 Sala",
                                                "Espaço Educativo - 02 Salas",
                                                "Espaço Educativo - 04 Salas",
                                                "Espaço Educativo - 06 Salas",
                                                "Projeto 1 Convencional",
                                                "Projeto 2 Convencional",
                                                "Construção",
                                                "Escola com projeto elaborado pelo concedente",
                                                "Escola com Projeto elaborado pelo proponente",
                                                "Espaço Educativo - 08 Salas",
                                                "Espaço Educativo Ensino Médio Profissionalizante"),
                     tempo_execucao_dias = c(270,180,180,120,390,150,150,210,210,
                                             330,270,720,720,720,720,720))

tempo_projeto %>%
  kable() %>%
  kable_styling(bootstrap_options = c("striped", "hover", "condensed", "responsive"))

```

**Obras paralisadas**: 
    1. Obras consideradas pelo FNDE como: paralisadas, em reformulação e inacabadas;
    2. Obras com data de início e que não estão em execução.
    
**Obras atrasadas**:
    1. Data de conclusão da obra estipulada pelo FNDE é superior ao dia 15/06/2018;
    2. Data oficial de início da obra somada ao tempo médio de execução do cronograma ultrapassa 15/06/2018.  


##### **Obras atrasadas e paralisadas de acordo com a TB**


```{r, echo=F, eval=TRUE, warning=FALSE, message=FALSE}



#Inserindo os critérios para averiguar atraso ou paralização (terminar)

iniciadas <- obras1 %>%
  filter(rede_de_ensino_publico == "Estadual",
         situacao != "Concluída",
         situacao != "Obra Cancelada",
         tipo_do_projeto %notin% not_project) %>%
  left_join(tempo_projeto, by="tipo_do_projeto") %>%
  mutate(iniciada = ifelse(is.na(data_de_assinatura_do_contrato), 0, 1),
         status_tb = ifelse(iniciada == 0 & situacao == "Contratação", "Contratação",
                             ifelse(situacao == "Em Reformulação", "Paralisada",
                                    ifelse(situacao == "Inacabada", "Paralisada",
                                           ifelse(situacao == "Paralisada", "Paralisada",
                                                  ifelse(iniciada == 0 & situacao == "Licitação", "Licitação",ifelse(iniciada == 0 & situacao == "Planejamento pelo proponente", "Planejamento pelo proponente",ifelse(iniciada == 1 & situacao == "Contratação", "Paralisada", ifelse( iniciada == 1 & situacao == "Licitação", "Paralisada",ifelse(iniciada == 1 & situacao == "Planejamento pelo proponente", "Paralisada","Execução"))))))))),
         status_tb2 = ifelse(status_tb == "Paralisada", "Paralisada",
                             ifelse(status_tb == "Execução", "Execução", "Não iniciada")),
         data_de_assinatura_do_contrato = as.Date(data_de_assinatura_do_contrato, format="%Y-%m-%d %H:%M:%S"),
         data_prevista_de_conclusao_da_obra = as.Date(data_prevista_de_conclusao_da_obra,
                                                      format="%Y-%m-%d %H:%M:%S"),
         data_ideal = if_else(is.na(data_prevista_de_conclusao_da_obra), data_de_assinatura_do_contrato + tempo_execucao_dias ,data_prevista_de_conclusao_da_obra),
         data_hoje = date("2018-06-15"),
         status_tb3 = ifelse(status_tb2 == "Paralisada", "Paralisada",
                             ifelse(data_ideal > data_hoje, "Atrasada", status_tb2)),
         status_tb3 = ifelse(is.na(status_tb3), status_tb2, status_tb3))


iniciadas %>%
  group_by(status_tb3) %>%
  summarise(obras = n()) %>%
  mutate(perc = paste0((round(obras / sum(obras),2)*100), "%")) %>%
  arrange(desc(obras)) %>%
  adorn_totals("row") %>%
  kable(col.names=c("Status de acordo com a TB", "Obras a ser entregues", "%"), align="cr") %>%
  kable_styling(bootstrap_options = c("striped", "hover", "condensed", "responsive"))
  


```

